【裁判字號】    98,訴,3334
【裁判日期】    990309
【裁判案由】    妨害自由等
【裁判全文】
臺灣臺中地方法院刑事判決              98年度訴字第3334號
公  訴  人  臺灣臺中地方法院檢察署檢察官
被      告  甲○○
上列被告因妨害自由等案件，經檢察官提起公訴（98年度偵字第
16226號），本院判決如下：
    主    文
甲○○犯傷害罪，累犯，處拘役伍拾日，如易科罰金，以新臺幣
壹仟元折算壹日。又犯剝奪人之行動自由罪，累犯，處拘役肆拾
日，如易科罰金，以新臺幣壹仟元折算壹日。應執行拘役捌拾日
，如易科罰金，以新臺幣壹仟元折算壹日。
    犯罪事實
一、甲○○曾於民國94年間，因竊盜案件，於94年7 月29日經本
    院以94年度中簡字第1804號判處有期徒刑3 月，於同年8 月
    22日確定，甫於94年9 月21日易科罰金執行完畢。竟仍不知
    悔改，其與乙○○原為男女朋友，乙○○於98年6 月16日凌
    晨，與友人羅凱威及綽號「大姊」、「小吳」等成年人一同
    在臺中市○○○街18號之「天月人文休閒會館」（下稱天月
    會館）202 室內飲酒作樂，嗣羅凱威等人散去後，乙○○於
    同日清晨6時19分許，以（04）00000000之室內電話撥打甲
    ○○之0000000000號手機，約定由甲○○前來載乙○○返家
    。甲○○遂駕駛車牌號碼7879-UF號自用小客車前往天月會
    館，嗣於同日上午6時30分許，甲○○抵達天月會館202 室
    後，因發覺乙○○衣衫不整，懷疑乙○○從事性交易，一時
    氣憤難當，竟基於傷害之犯意，徒手毆打乙○○，致乙○○
    受有頭部挫傷併輕微腦震盪、臉部挫擦傷、四肢多處挫擦傷
    、右手食指挫傷併近端指關節攣縮之傷害。乙○○於同日上
    午7時30分許，至天月會館之櫃臺，要求櫃臺人員賴秋東及
    林秀惠報警，甲○○旋即追上，2人發生口角後，甲○○竟
    使用不法之腕力，將乙○○強拉上前揭小客車內，並強行載
    回乙○○位於臺中縣烏日鄉○○村○○路148之3號之住處，
    總計剝奪乙○○之行動自由約30分鐘。嗣經乙○○報警後循
    線查獲。
二、案經乙○○訴由臺中縣警察局烏日分局報告臺灣臺中地方法
    院檢察署檢察官偵查起訴。
    理    由
壹、證據能力方面
    按被告以外之人於審判外之陳述雖不符刑事訴訟法第159 條
    之1 至之4 之規定，而經當事人於審判程序同意作為證據，
    法院審酌該言詞陳述或書面陳述作成時之情況，認為適當者
    ，亦得為證據；當事人、代理人或辯護人於法院調查證據時
    ，知有刑事訴訟法第159 條第1 項不得為證據之情形，而未
    於言詞辯論終結前聲明異議者，視為有前項之同意，同法第
    159 條之5 定有明文。本案公訴人、被告甲○○於本院審判
    期日就以下所引用之證據，並未加爭執，且本院審酌該等證
    據作成之形式、取得之方式，均無瑕疵，及與待證事實具有
    關聯性等情況，認為適當，應得為證據，揆諸前開說明，當
    均具有證據能力。
貳、實體方面
一、訊據被告甲○○固坦承於上述時間、地點，有前往天月人文
    會館之事實，惟矢口否認有故意傷害及剝奪行動自由之犯行
    ，辯稱：伊到達時，發現告訴人身上有傷，伊沒有毆打告訴
    人，也沒有拉扯告訴人，伊只是要將告訴人載回去，自告訴
    人身後將告訴人抱上車，櫃臺人員幫忙關門，伊是被仙人跳
    云云。經查：
（一）被告於上述時地，毆打告訴人並強行將告訴人拉上車等經
      過，迭據告訴人於98年6 月23日警詢時證述：我與被告
      是男女朋友關係…，98年6 月16日於凌晨1 時許，我與友
      人共5 人一起飲酒，後來喝醉了，就至天月人文休閒旅館
      202 號房休息，醒來時就致電給被告至該處載我，被告於
      當日約6 時30分進入202 號房內，看見我衣衫不整…他就
      用手打我與用腳踢我，並辱罵我，因我無力反抗又害怕被
      他打死，我便跑到櫃台請服務人員幫我報案，被告又到櫃
      台向服務人員宣稱我已經酒醉了，就強行拉我上他的車後
      載我返回住處等語（見警卷第6-7 頁）。98年8 月11日
      偵訊時證述：98年6 月16日早上6 時30分許，有打電話給
      被告，被告說要過來接我，被告到時，我只有穿一件T 恤
      及平口褲，他罵我跟別的男人來這裡…，還一直用手腳打
      我的頭及身體，我受不了就跑到櫃台說明人打我，請他們
      報警，櫃台人員有幫我報警，後來被告衝到櫃台那邊，跟
      櫃台人員說我喝醉了，他要把我送回去，我堅持不走，我
      怕被告傷害我，被告強押我上車到我家約半小時等語（見
      98年度偵字16226 號偵查卷第11-12 頁）明確。而告訴人
      受有上開傷害之事實，亦有烏日澄清醫院診斷證明書2 紙
      在卷可稽，堪認告訴人之指訴並非無據。
（二）再證人羅凱威於98年8 月18日偵訊時證述：98年6 月16日
      凌晨快3 點時去現場，本來是幹部說告訴人有喝醉，要我
      把她帶走，但告訴人不走，後來我約3 時40分許離開，離
      開時告訴人身上沒有傷等語（見98年度偵字16226 號偵查
      卷第39-40 頁）。並參以證人即天月人文休閒旅館人員林
      秀惠於98年7 月15日於警詢中證述：98年6 月16日上午
      7 時30分，一名女子（即告訴人）跑入我們櫃台，要求我
      們幫他報警，我們旅館主任賴秋東打110 報警，駕駛車號
      7897-UF 號自小客車之男子（即被告）進入櫃台看見賴秋
      東與警方通話，就把賴秋東的電話掛斷，後來該名男子就
      強行將該名女子拖上自小客車駛離，當該名女子跑進櫃台
      時，我就看到她身上有受傷的情形，她的手部及臉部有紅
      腫的抓痕等語（見98 年 度核交字第1163號卷第3 頁）。
      98年9 月1 日偵訊時證述：98年6 月16日上午7 點多，
      有一名小姐慌張從房間跑出，請我們幫忙報警，賴秋東報
      案時，被告出來要我們不要報警，被告說他要來載該名女
      子，但女子不讓他載，被告就把她硬拖上車等語（見98年
      度偵字16226 號偵查卷第46-47 頁）。及證人賴秋東於
      98年7 月10日警詢時證述：98年6 月16日上午7 時30分，
      一名女子（即告訴人）跑入我們櫃台，要求我們幫他報警
      ，我們旅館主任賴秋東打110 報警，駕駛車號7897-UF 號
      自小客車之男子（即被告）進入櫃台看見賴秋東與警方通
      話，就把賴秋東的電話掛斷，後來該名男子就強行將該名
      女子拖上自小客車駛離，該名女子手部及臉部有紅腫的抓
      痕，我不知道為何受傷，是他們在櫃台爭吵時，女子問該
      名男子為何打她時，我才注意到該名女子身上有傷痕等語
      （見98年度核交字第1163號卷第12-133頁）。98年9 月
      1 日偵訊時證述：98 年6月16日上午5 、6 點，被告接到
      女子（即告訴人）的電話到房間接她，7 點多女生跑到櫃
      台，要求我們報警，被告要把女生帶走，但女生一直不肯
      ，被告就弘拉她上車，他們在櫃台爭吵時，我看到女生臉
      上有傷，當時女生有說是在房間內被被告打傷的等語（見
      98年度偵字16226 號偵查卷第46-47 頁）。足證案發當天
      告訴人在房間內原無受傷之情形，但被告到達後告訴人跑
      到櫃台求救時，身上已有受傷情形，由此足以推論告訴人
      所受傷害係由被告所致，從而足證告訴人上開指述應與事
      實相符，被告空言否認無足採信。
（三）此外，復有、監視器翻拍照片2 張、車籍查詢─基本資料
      詳細畫面1 張、通聯紀錄報表1 張存卷可稽。本案事證明
      確，被告上開犯行洵堪認定。
二、論罪科刑
（一）核被告所為，係犯刑法第277 條第1 項之傷害罪、同法第
      302 條第1 項之非法剝奪他人行動自由罪。
（二）被告所犯2 罪間，犯意各別，行為互殊，應予分論併罰。
（三）又被告曾於94年間，因竊盜案件，於94年7 月29日經本院
      以94年度中簡字第1804號判處有期徒刑3 月，於同年8 月
      22日確定，甫於94年9 月21日易科罰金執行完畢，有刑案
      資料查註紀錄表及臺灣高等法院被告前案紀錄表存卷可參
      ，其於受有期徒刑之執行完畢後，5 年以內故意再犯有期
      徒刑以上之罪，為累犯，應依刑法第47條第1 項規定加重
      其刑。
（四）爰審酌被告與告訴人原為男女朋友關係，因見告訴人衣衫
      不整而對告訴人施以暴行，且強行將告訴人拉上車之目的
      係為送告訴人回家，尚無不當之動機，兼衡酌告訴人之受
      傷程度、被告素行等一切情狀，不依公訴人之求刑，分別
      量處如主文所示之刑，及各諭知易科罰金之折算標準，並
      定其應執行刑，以資儆懲。
據上論斷，應依刑事訴訟法第299 條第1 項前段，刑法第277 條
第1 項、第302 條第1 項、第47條第1 項、第41條第1 項前段、
第51條第6 款，刑法施行法第1 條之1，判決如主文。
中    華    民    國    99    年    3     月    9     日
                  刑事第十庭  審判長法  官  施慶鴻
                                    法  官  簡婉倫
                                    法  官  莊秋燕
以上正本證明與原本無異。
如不服本判決應於收受判決後10日內向本院提出上訴書狀，並應
敘述具體理由；其未敘述上訴理由者，應於上訴期間屆滿後20日
內向本院補提理由書（均須按他造當事人之人數附繕本）「切勿
逕送上級法院」。
                                    書記官  楊賀傑
中    華    民    國    99    年    3     月    9     日
附錄論罪科刑法條：
中華民國刑法第277條
（普通傷害罪）
傷害人之身體或健康者，處 3 年以下有期徒刑、拘役或 1 千元
以下罰金。
犯前項之罪因而致人於死者，處無期徒刑或 7 年以上有期徒刑
；致重傷者，處 3 年以上 10 年以下有期徒刑。
中華民國刑法第302條
（剝奪他人行動自由罪）
私行拘禁或以其他非法方法，剝奪人之行動自由者，處 5 年以
下有期徒刑、拘役或 3 百元以下罰金。
因而致人於死者，處無期徒刑或 7 年以上有期徒刑，致重傷者
，處 3 年以上 10 年以下有期徒刑。
第 1 項之未遂犯罰之。

司法院資訊處製作；財團法人民間司法改革基金會備份。
